tr: Araç Süspansiyon özellikleri: Ayarlanabilir; Bilyeli mafsal; Burçlar; Helezon yay; Gaz ikmalli; Donanım dahil; Hidrolik; Çabuk montaj; Diğer
nl: Kenmerken voertuigophanging: Verstelbaar; Kogelgewricht; Ringen; Spiraalveer; Gevuld met gas; Hardware inbegrepen; Hydraulisch; Veerpootbevestiging; Andere
el: Χαρακτηριστικά ανάρτησης οχήματος: Ρυθμιζόμενο; Σφαιρική άρθρωση; Δακτύλιοι; Σπειροειδές ελατήριο; Φόρτιση αερίου; Περιλαμβάνεται υλικό; Υδραυλικό; Βάση γόνατου; Άλλο
fr: Caractéristiques de la suspension du véhicule: Ajustables; Joint à rotule; Bagues; Ressorts hélicoïdaux; Chargé en gaz; Matériel inclus; Hydraulique; À jambes de force; Autre
pl: Charakterystyka części zawieszenia pojazdu: Regulowane; Złącze kulowe; Krzewy; Sprężyna zwojowa; Naładowany gaz; Sprzęt w zestawie; Hydrauliczne; Mocowanie rozpórki; Inne
pt-BR: Recursos de suspensão do veículo: Ajustável; Junta esférica; Buchas; Mola helicoidal; Carregado a gás; Hardware incluído; Hidráulico; Amortecedor; Outro
cs: Vlastnosti odpružení vozidla: Nastavitelný; Kulový čep; Objímky; Vinutá pružina; Nabíjení plynu; Včetně hardwaru; Hydraulický; Držák vzpěry; Jiné
bg-BG: Характеристики на окачването на автомобила: Регулируемо; Шарнир; Втулки; Спирална пружина; Газово зареждане; Включен хардуер; Хидравлично; Монтаж на подпори; Други
nb: Kjøretøyfjæringsfunksjoner: Regulerbar; Kuleledd; Bøsninger; Spiralfjær; Gassladet; Maskinvare inkludert; Hydraulisk; Støttefeste; Annet
de: Eigenschaften der Fahrzeugaufhängung: Einstellbar; Kugelgelenk; Buchsen; Spiralfeder; Mit Gas betrieben; Hardware im Lieferumfang enthalten; Hydraulisch; Stützlager; Sonstiges
lt-LT: Transporto priemonės pakabos savybės: Reguliuojamas; Rutulinis šarnyras; Įvorės; Spyruoklė; Dujinės; Su aparatine įranga; Hidraulinis; Tvirtinimas prie statramsčio; Kita
da: Affjedringsfunktioner for køretøjer: Justerbar; Kugleled; Bøsninger; Spiralfjeder; Gasdrevet; Hardware medfølger; Hydraulisk; Støberbeslag; Andet
hu: Jármű felfüggesztésének jellemzői: Állítható; Gömbcsukló; Szimeringek; Tekercsrugó; Gázzal töltve; Hardver mellékelve; Hidraulikus; Támasztórúd-rögzítés; Egyéb
fi: Ajoneuvon jousituksen ominaisuudet: Säädettävä; Pallonivel; Putkiholkit; Kierrejousi; Kaasulla ladattu; Mukana laitteisto; Hydraulinen; Joustintuki; Muu
ru: Характеристики автомобильной подвески: Регулируемый; Шаровой шарнир; Втулки; Спиральная пружина; Газовый; Оборудование в комплекте; Гидравлический; Крепление стойки; Другой
ko: 차량 서스펜션 기능: 조절식; 볼 조인트; 부싱; 코일 스프링; 가스 충전; 하드웨어 포함; 유압; 스트럿 마운트; 기타
it: Funzionalità delle sospensioni del veicolo: Regolabile; Giunti a sfera; Boccole; Molle elicoidali; Addebito di gas; Hardware incluso; Idraulico; Supporto per staffa; Altro
en: Vehicle suspension features: Adjustable; Ball joint; Bushings; Coil spring; Gas charged; Hardware included; Hydraulic; Strut mount; Other
sk-SK: Vlastnosti odpruženia vozidla: Nastaviteľný; Guľový kĺb; Puzdrá; Vinutá pružina; Nabitý plyn; Vrátane hardvéru; Hydraulický; Uchytenie vzpery; Iné
es: Características de la suspensión del vehículo: Ajustable; Juntas de rótula; Bujes; Resorte en espiral; Cargado con gas; Herrajes incluidos; Hidráulico; Fijación de torre; Otros
ro-RO: Caracteristicile suspensiei vehiculului: Reglabil; Articulație sferică; Bucșe; Arc elicoidal; Încărcat cu gaz; Hardware inclus; Hidraulică; Suport pentru lonjeroane; Altele
vi: Tính năng bộ phận giảm xóc cho xe: Có thể điều chỉnh; Khớp cầu; Ống lót; Lò xo cuộn; Nạp gas; Bao gồm phần cứng; Thủy lực; Thanh chống; Khác
zh-TW: 汽機車懸吊系統特點: 可調節式; 球頭; 襯套; 螺旋彈簧; 打氣式; 包含硬體; 水力; 支撐架; 其他
zh-CN: 车辆悬架特点: 可调节; 球窝接头; 套管; 螺旋弹簧; 充气; 含硬件; 液压; 减压盖; 其他
sl-SI: Lastnosti vzmetenja vozila: Prilagodljivo; Kroglični zglob; Puše; Vijačna vzmet; Napolnjen plin; Priložena strojna oprema; Hidravlično; Nosilec opornika; Drugo
th: คุณลักษณะของระบบกันสะเทือนรถยนต์: แบบปรับได้; ลูกหมากรถ; ปลอก; คอยล์สปริง; ขับเคลื่อนด้วยก๊าซ; มีฮาร์ดแวร์; ไฮดรอลิก; ตัวยึดสตรัท; อื่นๆ
hr-HR: Značajke ovjesa vozila: Podesivo; Kuglasti zglob; Redukcije; Zavojna opruga; Plinska; Hardver uključen; Hidraulika; Nosač amortizera; Ostalo
pt-PT: Características da suspensão do veículo: Ajustável; Articulação esférica; Buchas; Suspensão de mola; Gás carregado; Hardware incluído; Hidráulico; Suporte de montagem; Outro
ja: 車両サスペンションの機能: 調整可能; ボールジョイント; ブッシング; コイルスプリング; ガス封入; 付属ハードウェア; 油圧; ストラットマウント; その他
sv: Detaljer för hjulupphängning: Justerbar; Kulled; Bussningar; Spiralfjäder; Gasladdad; Hårdvara ingår; Hydraulisk; Stödbensfäste; Övrigt